【裁判字號】    98,上訴,2856
【裁判日期】    981023
【裁判案由】    違反商業會計法等
【裁判全文】
臺灣高等法院刑事判決                98年度上訴字第2856號
上  訴  人  臺灣士林地方法院檢察署檢察官
被      告  乙○○
選任辯護人  郭承昌律師
上列上訴人，因被告違反商業會計法等案件，不服臺灣士林地方
法院97年訴字第462 號，中華民國98年6月5日第一審判決（聲請
簡易判決處刑案號：臺灣士林地方法院檢察署96年偵緝字第 584
號），提起上訴，本院判決如下：
    主  文
上訴駁回。
    理  由
一、公訴意旨略以：被告乙○○係設臺北市○○區○○路273號1
    樓羅佛利國際有限公司（下稱羅佛利公司）之負責人，明知
    羅佛利公司並未實際銷貨予附表所列公司，卻基於幫助逃漏
    營業稅之犯意，自民國94年3 月間起至同年10月間止，先後
    多次虛開金額共計新臺幣（下同）8084萬8953元之統一發票
    119 張予附表所列公司，藉以幫助為納稅義務人之各該公司
    以為進項憑證，據以扣抵應納之營業稅額，各該公司因此申
    報抵扣，合計逃漏營業稅404 萬2453元，足以生損害於稅捐
    機關課徵稅捐之正確性，因認被告所為係犯稅捐稽徵法第43
    條第1 項之幫助納稅義務人以不正當之方法逃漏稅捐罪嫌，
    及修正前商業會計法第71條第1 款以明知為不實事項填製會
    計憑證罪嫌。
二、證據能力之說明：
(一)按，被告以外之人於審判外之陳述，雖不符前四條之規定，
    而經當事人於審判程序同意作為證據，法院審酌該言詞陳述
    或書面陳述作成時之情況，認為適當者，亦得為證據。當事
    人、代理人或辯護人於法院調查證據時，知有第159條第1項
    不得為證據情形，而未於言詞辯論終結前聲明異議者，視為
    有前項之同意，刑事訴訟法第159條之5定有明文。
(二)證人即國稅局稅務承辦人員劉幸珍於偵查中所為之證述，乃
    被告以外之人於審判外之陳述，然前開證人之證述，經檢察
    官、被告及辯護人於原審97年5 月14日準備程序，當庭表示
    不爭執其證據能力，並於98年3月10日及同年5月19日審理期
    日進行調查證據時不爭執其證據能力，法院考量前開證人於
    偵查證述時均有全程錄音，所述亦屬其業務承辦之事項，亦
    無證據證明有受到任何強暴、脅迫或其他不正方法所為證述
    ，因而認前開證人於偵查中證述之內容有證據能力。
三、按，犯罪事實應依證據認定之，無證據不得認定犯罪事實，
    刑事訴訟法第154條第2項定有明文。刑事訴訟法第161條第1
    項規定檢察官就被告犯罪事實，應負舉證責任，並指出證明
    之方法。對於其所訴之被告犯罪事實，應負提出證據及說服
    之實質舉證責任，倘所提出之證據，不足為被告有罪之積極
    證明，或其闡明之證明方法，無從說服法官以形成被告有罪
    之心證，基於無罪推定之原則，自應為被告無罪判決之諭知
    。所謂認定犯罪事實之證據，係指足以認定被告確有犯罪行
    為之積極證據而言，如未發現相當證據，或證據不足以證明
    ，自不能以推測或擬制之方法，以為裁判基礎（最高法院40
    年臺上字第86號判例）。認定犯罪事實所憑之證據，雖不以
    直接證據為限，間接證據亦包括在內；然而無論直接或間接
    證據，其為訴訟上之證明，須於通常一般之人均不致有所懷
    疑，而得確信其為真實之程度者，始得據為有罪之認定，倘
    其證明尚未達到此一程度，而有合理之懷疑存在時，事實審
    法院復已就其心證上理由予以闡述，敘明其如何無從為有罪
    之確信，因而為無罪判決，尚不得任意指為違法（最高法院
    76年臺上字第4986號判例）。
四、公訴人認被告乙○○涉嫌違反稅捐稽徵法第43條第1 項幫助
    逃漏稅捐罪及修正前商業會計法第71條第1 款之罪，無非以
    證人即財政部臺北市國稅局承辦人員劉幸珍之證述，國稅局
    就起訴補充理由書附表即本件附表列舉公司所為相關查核報
    告書，附表所列公司虛開統一發票之張數、金額、逃漏稅捐
    金額及附表所列之證據清單，為主要論據。訊據被告乙○○
    ，固坦承為羅佛利國際有限公司（下稱羅佛利公司）之登記
    負責人等情，惟堅決否認有何虛開發票及幫助逃漏稅捐犯行
    ，先後堅稱：其自84年間迄今均在新光人壽公司擔任業務工
    作，茲因新光人壽公司主管庚○○之子丁○○於93年間告知
    投資法拍屋買賣收入甚豐，並介紹從事法拍事業之己○○（
    又名邱于娟）會計師，因心動獲利甚佳而同意投資，先後交
    付貸款600 萬元予丁○○作為投資款，嗣丁○○告知因被告
    名下無公司較容易申請通過以及相關稅金問題，故同意獨自
    擔任羅佛利公司董事及登記負責人，93年7 月公司成立後僅
    去過公司一次，此外係由丁○○、己○○實際經營負責，其
    未曾分配過公司盈餘，對於公司職員、會計帳冊、經營狀況
    均不瞭解等語。經查：
(一)被告於94年3 月起至10月間擔任羅佛利公司之登記負責人，
    附表所列公司持有羅佛利公司於前開期間所出具如附表所示
    之統一發票，並持之作為進項憑證以申報扣抵應納之營業稅
    額而逃漏營業稅捐等情，為被告所不否認，並有臺北市政府
    97年10月9日以府產業商字第09790097200號函檢送商業管理
    處保管之羅佛利公司登記案卷；財政部臺北市國稅局檢送羅
    佛利公司稽查報告書所附之分析報告、專案申請調檔統一發
    票查核清單、進銷項查詢、營業稅稅籍資料查詢結果、營業
    稅申報書等資料（95年度他字第2541號卷3至105頁），國稅
    局檢送附表所列公司之查核報告、移送書、公司負責人因以
    羅佛利公司出具之統一發票作為進項憑證逃漏營業稅捐違章
    事實為國稅局處分之處分書資料、同意繳清稅捐及罰鍰承諾
    書、統一發票、出貨單、簽收回單、支票、進銷項明細、公
    司負責人談話紀錄、營業稅稅籍資料、羅佛利公司出具之統
    一發票明細查詢等資料（97年度蒞字第5010號卷81至108 頁
    、118至378頁）在卷可稽，堪信為真實。
(二)被告是否實際參與經營羅佛利公司，而明知無銷貨事實，卻
    以羅佛利公司名義出具統一發票予附表所示公司，幫助附表
    所示公司逃漏營業稅捐一節，乃法院應審究之事項。茲查，
    被告於94年間在新光人壽保險公司任職，每天上下班打卡時
    間為上午8時30分及下午4時30分，差勤正常，此有新光人壽
    公司97年5 月29日以（97）新壽法務字第0564號函檢送被告
    94年年度員工出勤卡、薪資資料（原審卷18至41頁），衡諸
    被告工作時間及受雇身分，應無法於上班時間內分身經營管
    理羅佛利公司之營業狀況。又質之證人即被告之直屬主管，
    亦即案外人丁○○母親庚○○到庭證稱：我與被告是直接隸
    屬的主管、部屬關係，彼此感情很好，約3 年半前證人壬○○與丁○○是男女朋友，當時我經由丁○○介紹認識己○○
    ，當初丁○○原本要去新光人壽公司上班，但己○○介紹丁○○去從事法拍屋買賣，我與己○○一同去看她標下的法拍
    屋2、3間後，確定己○○從事法拍屋買賣，就放心丁○○向
    己○○學習從事此行業，也曾聽聞丁○○說過法拍屋買賣獲
    利不錯，去看法拍標的物時，曾請被告陪同前往看過2 間房
    子，我事前不清楚被告有無與丁○○成立羅佛利公司或者貸
    款投資法拍屋買賣等情，是發生事情後，被告才告訴我她與
    丁○○的公司出事了等語，茲證人庚○○係案外人丁○○之
    母親，所為證述應無故意袒護被告之必要，由伊上開所述，
    可知93年、94年間，丁○○確實與己○○從事法拍屋買賣業
    務，再參以被告係經證人庚○○介紹進入新光人壽公司服務
    10餘年，又係上下直屬關係，平日情誼良好，丁○○乃證人
    庚○○之子，基於彼此情感、信賴關係，而信服丁○○遊說
    ，並未違背經驗法則，因此，被告堅稱經丁○○遊說投資成
    立羅佛利公司經營法拍屋買賣業務一情，誠屬可信。
(三)稽之證人即羅佛利公司成立時在任職員壬○○於原審時證稱
    ：93、94年間我與丁○○是男女朋友，在羅佛利公司成立前
    ，就知道該公司是為經營法拍屋買賣而成立，我於93年7 月
    間至羅佛利公司就職，當時公司是專門經營法拍屋業務，公
    司負責人是被告，是丁○○告知我的工作內容是業務，我進
    入公司是為學習法拍屋買賣，丁○○去哪我就跟著去，都是
    去聽他談房子的事情，如果沒事就在公司裡面沒做什麼，我
    任職期間，實際在羅佛利公司任職的人有我與癸○○，我弟
    弟辛○○、林啟弘有以羅佛利公司投保勞、健保，但未實際
    任職，我後來因沒有學到什麼就離職，法拍屋業務是由丁○○擔任中間聯絡人，己○○是會計師也專門作法拍屋買賣，
    羅佛利公司除經營法拍屋業務外，聽丁○○與朋友聊天提到
    要做石灰生意，但不知道後來有沒有做，羅佛利公司之會計
    或財務實際負責人應該是丁○○，所有公司相關營業都要經
    過丁○○同意，丁○○沒有特定職稱，我沒看過被告來公司
    查帳或作帳，任職期間見過被告好幾次，見面地點都是在車
    上或外面咖啡廳，不曾看過被告來過公司，每次見面都有丁○○還有我，見面時被告都與丁○○討論買房子或標的物在
    何處之事，也有實地去看房子等語，並有中央健康保險局臺
    北分局97年6月2日健保北承一字第0970034478號函檢送羅佛
    利公司員工全民健康保險資料、勞工保險局97年10月13日保
    承資字第09710335570號函檢送之被保險人名冊各1份可佐（
    原審卷41至42頁、115至133頁）。證人壬○○與丁○○係前
    男女朋友關係，與被告只有數面之緣，並無迴護被告之動機
    ，觀渠證述有關丁○○係與己○○在從事法拍屋買賣業務，
    丁○○於羅佛利公司成立後，乃實際負責人，而公司業務主
    要經營法拍屋買賣等語，除與證人庚○○前開證述相符外，
    亦核與證人劉幸珍於偵查中證述時所提出之財政部臺灣省北
    區國稅局臺北縣分局95年9月15日北區國稅竹縣三字第09500
    05678 號函所附之查核報告指出曾與羅佛利公司交易往來之
    案外人嵩祥工業社負責人到局說明時證稱係與丁○○（誤載
    為戊○○）接洽，而於94年9 至10月取得羅佛利公司所出具
    之統一發票等情（97年度蒞字第5010號卷84頁）相仿，益徵
    丁○○應為羅佛利公司之實際負責人無訛，因此，被告堅稱
    經丁○○遊說同意投資羅佛利公司經營法拍屋買賣業務，丁○○係羅佛利公司之實際負責人，被告僅登記之名義負責人
    ，且被告所知悉之公司營業項目僅為法拍屋買賣等情，均堪
    信為真實。
(四)雖依羅佛利公司登記資料所載公司營業項目中並不包含法拍
    屋買賣一項，但考之羅佛利公司實際業務從事者即證人壬○○所證，可證羅佛利公司之實際經營項目確為法拍屋買賣，
    尚難以公司登記營業項目與被告所辯不同，即認被告前開抗
    辯不可採信。至附表所示有象公司簽發予羅佛利公司之支票
    背面，均有「乙○○」之簽名（97年度蒞字卷第5010號卷第
    180至188頁），然觀之前開支票背面之「乙○○」簽名筆畫
    順序、字體外觀顯然均非出自同一人之手，以目視觀之，亦
    與被告於偵查中及法院歷次準備程序筆錄之簽名字跡迥異，
    益證被告應無實際經營羅佛利公司一情非虛，否則何以其自
    行在支票背面之簽名俱不相同，因此，不能以前開支票背面
    有「乙○○」之簽名即遽認被告有實際參與羅佛利公司經營
    至明。復查，羅佛利公司之登記營業項目中並不包含廣告、
    招牌業務，證人壬○○亦稱：羅佛利公司未經營廣告、招牌
    的業務，未販售LCD 或是電子產品，亦無庸叫貨，因為沒有
    在賣貨，任職期間亦未與原審附表所列公司有任何業務接洽
    或交易等語明確，而羅佛利公司出具予附表所示公司之統一
    發票、出貨單、契約書、買賣合約書中，交易品名卻有標示
    箱鐵架、LCD、電子產品等貨品（97年蒞字第5010號卷165至
    173、255至277 頁），則被告雖擔任羅佛利公司之登記負責
    人，但未實際負責經營公司業務及會計帳務，已見前述，其
    對於公司與附表所示公司實際交易狀況應無從知悉。況且，
    前開交易內容亦與被告所認知法拍屋買賣內容迥異，而無從
    預見，是以，被告既無從知悉羅佛利公司與附表所列公司之
    實際交易情況，又如何開立不實統一發票並幫助逃漏稅捐之
    情。此外，財政部臺北市國稅局97年10月13日財北國稅審三
    字第0970089380號函及財政部臺北市國稅局士林經徵所97年
    12月2 日財北國稅士林營業字第0970018591號函覆羅佛利公
    司93年9 月起分別向國稅局北投、士林稽徵所及臺中印刷廠
    購買統一發票，並檢送明細表及請購單到院（原審卷112 至
    114、151至160 頁），然觀之前開請購單僅有被告之印章，
    而被告亦不否認有將公司之大小章交由丁○○處理法拍屋業
    務，而領取統一發票乃公司經營必要之業務行為，故無法依
    此證明被告有實際經營羅佛利公司之事實。
(五)綜上各節，公訴人認被告所涉犯行所憑之證據，經法院調查
    結果，並無法證明被告有實際經營羅佛利公司，明知與附表
    所列公司之實際交易內容，並開立內容不實之統一發票以幫
    助附表所列公司逃漏營業稅捐等情。被告雖聲請傳訊證人丁○○、己○○等人作證，因證人丁○○滯留大陸迄未返回臺
    灣，以致無法傳拘到院，業據證人庚○○證述明確，又證人
    己○○經查無此姓名及真實年籍者，亦無從傳訊。復無其他
    積極證據可資證明被告有公訴人所指犯行，則按犯罪事實應
    以證據為其認定基礎，如積極證據不足以證明被告犯罪，而
    依調查所得資料，在一般生活經驗上尚非不得另為其他有利
    被告之推定，本於罪疑惟輕法則，原審乃應被告無罪判決之
    諭知。核無不合。
五、檢察官上訴意旨指稱：
(一)證人庚○○於原審證稱：伊未曾聽聞丁○○表示欲與被告合
    開公司，亦未聽聞丁○○要求被告向銀行貸款，以投資法拍
    屋等語（見原審98年5月19日審判筆錄第7頁），是以依證人
    庚○○之證詞尚難認被告係因丁○○之遊說而投資成立羅佛
    利公司。而被告雖辯稱成立羅佛利公司係為經營法拍屋業務
    云云，然被告既同意擔任羅佛利公司負責人，惟羅佛利公司
    之營業項目並無房屋買賣項目，被告既從事保險業務多年，
    必有相當之社會經驗，羅佛利公司之營業內容既無房屋買賣
    業務，被告為何願意擔任羅佛利公司之負責人。且擔任公司
    負責人需擔負相關之義務，衡情被告當應事先了解公司之營
    業內容，縱被告係委由戊○○辦理公司設立事宜，惟公司設
    立經核可後，被告身為公司負責人，焉有可能不知公司登記
    之營業內容。再者，被告亦自承其於羅佛利公司成立時並未
    出資等語，則被告既未出資，竟可擔任公司負責人已與常情
    有違。被告雖稱戊○○及己○○亦投資羅佛利公司云云，何
    以戊○○及己○○均未列名為羅佛利公司股東？且依證人庚○○之證詞，亦無法證明戊○○曾要求被告向銀行貸款以投
    資法拍屋。被告雖提出貸款資料欲證明其於民國９３年１１
    月間向銀行貸款新臺幣（下同）３００萬元，惟被告亦坦承
    羅佛利公司成立之初，有開設銀行帳戶供公司使用，被告可
    逕將貸得之款項匯入公司帳戶內，而被告稱貸得之３００萬
    元係以現金一次交予戊○○，惟被告並未能提出事證以實其
    說，且其所辯亦與常情不符。是以縱認被告未實際參與羅佛
    利公司之經營，然被告在無任何出資之情形下，同意擔任羅
    佛利公司之登記名義負責人，亦不知公司之實際資本來源，
    復亦知悉羅佛利公司並無其他股東登記，顯然被告對於羅佛
    利公司實無任何資本，係屬虛設行號之情，已有預見。原審
    判決以被告未實際參與羅佛利公司之經營，而遽認被告並無
    幫助逃漏稅捐犯行，其事實認定容有違誤。
(二)原審判決謂：依證人壬○○之證詞，戊○○應為羅佛利公司
    之實際負責人等語，然被告既自承曾簽名交由戊○○提領發
    票，而被告竟未曾管理公司業務及公司發票之使用情形，顯
    見被告實無意擔任公司負責人，僅係掛名為虛設行號之負責
    人，而坊間販售發票供他人逃漏營業稅之虛設公司行號又所
    在多有，此應為被告所知，衡情被告對於該公司是否係屬無
    實際營業之虛設行號當有合理之懷疑，以被告係心智成熟之
    成年人，何以同意擔任公司負責人，並任由戊○○領取統一
    發票使用後，對之均不加聞問，是縱無證據證明被告有參與
    開立及販售羅佛利公司之統一發票行為，然則被告既願擔任
    虛設之羅佛利公司之人頭負責人，復容任他人領用並開立統
    一發票，被告就羅佛利公司係屬無營業而以販賣發票牟取不
    法利益之行為，主觀上應有預見可能。且羅佛利公司所開立
    之統一發票，經稅捐稽徵機關勾稽，確屬內容不實之統一發
    票，並流向如起訴補充理由書附表所示之公司作為進項憑證
    以申報營業稅，被告對於他人虛設公司開立不實之統一發票
    ，及幫助他人逃漏稅捐犯行，顯有容任其發生，亦不違背其
    本意之情甚明。原審判決未詳認該情，遽為無罪判決，容有
    未洽。
六、本院經查：
(一)原審依函查之被告工作差勤正常，再依證人庚○○，認應無
    故意袒護被告之必要，由證人所述，可知93年94年間，丁○○確實與己○○從事法拍屋買賣業務，再參以被告係經證人
    庚○○介紹進入新光人壽公司服務10餘年，又係上下直屬關
    係，平日情誼良好，丁○○乃證人庚○○之兒子，基於彼此
    情感、信賴關係，而信服丁○○遊說，並未違背經驗法則，
    因認被告堅稱經丁○○遊說投資成立羅佛利公司經營法拍屋
    買賣業務一情，誠屬可信。核無不合。原審再依證人壬○○
    所證等情，佐以中央健康保險局台北分局97年6月2日健保北
    承一字第0970034478號函檢送羅佛利公司員工全民健康保險
    資料、勞工保險局97年10月13日保承資字第09710335570 號
    函檢送之被保險人名冊。因認，證人壬○○與丁○○係前男
    女朋友關係，與被告只有數面之緣，並無迴護被告之動機，
    觀渠證述有關丁○○係與己○○在從事法拍屋買賣業務，丁○○於羅佛利公司成立後，乃實際負責人，而公司業務主要
    經營法拍屋買賣等語，除與證人庚○○前開證述相符外，亦
    核與證人劉幸珍於偵查中證述時所提出之財政部臺灣省北區
    國稅局臺北縣分局95年9月15日北區國稅竹縣三字第0950005
    678 號函所附之查核報告指出曾與羅佛利公司交易往來案外
    人嵩祥工業社負責人到局說明時證稱係與丁○○（誤載為戊○○）接洽，而於94年9 至10月取得羅佛利公司所出具之統
    一發票等情（97年度蒞字第5010號卷84頁）相仿，益徵丁○○應為羅佛利公司之實際負責人無訛，遂認被告堅稱經丁○○遊說同意投資羅佛利公司經營法拍屋買賣業務，丁○○係
    羅佛利公司之實際負責人，被告僅登記之名義負責人，被告
    所知悉之公司營業項目僅為法拍屋買賣等情，均堪信為真實
    。核屬有據。上訴書對此有利被告認定，未提出補強證據，
    或聲請調查何項證據，徒以上開（一）論述，指摘原判決此
    部分認定不當，自非可取。
(二)原審另認，羅佛利公司登記營業項目中並不包含廣告、招牌
    業務，證人壬○○亦稱：羅佛利公司未經營廣告、招牌的業
    務，未販售LCD 或是電子產品，亦無庸叫貨，因為沒有在賣
    貨，任職期間亦未與附表所列公司有任何業務接洽或交易等
    語，然羅佛利公司出具予附表所示公司之統一發票、出貨單
    、契約書、買賣合約書中，交易品名卻有標示箱鐵架、 LCD
    、電子產品等貨品（97年度蒞字第5010號卷165 至173、255
    至277 頁），則被告雖擔任羅佛利公司之登記負責人，但未
    實際負責經營公司業務及會計帳務，已見前述，其對於公司
    與附表所示公司實際交易狀況應無從知悉。況前開交易內容
    亦與被告所認知法拍屋買賣內容迥異，而無從預見，是以，
    被告既無從知悉羅佛利公司與附表所列公司之實際交易情況
    ，又如何開立不實統一發票並幫助逃漏稅捐之情。核無不合
    。上訴書（二）指稱被告縱未參與開立統一發票等行為，但
    既同意擔任人頭負責人，應有預見該公司犯法行為云云，核
    無證據提出，應屬臆測之詞，難以逕取。況原審已依卷內各
    種證據資料，詳述被告應未參與該公司經營，亦從未過問該
    公司實際營業內容、項目等情在卷，且本院依辯護人請求，
    傳喚證人甲○○、丙○○到庭作證，亦難為被告不利認定。
    而證人猷楷平經本院傳喚，亦未到庭，但依上開事證，已堪
    為上開認定，自無待其到庭作證必要，是檢察官以上情提起
    本件上訴，核為無理由，應予駁回。
據上論斷，應依刑事訴訟法第368條，判決如主文。
本案經檢察官呂光華到庭執行職務。
中    華    民    國    98    年    10    月    23    日
                  刑事第二十一庭審判長法  官  蔡聰明
                                      法  官  許永煌
                                      法  官  趙文卿
以上正本證明與原本無異。
檢察官如不服本判決，應於收受送達後十日內向本院提出上訴書
狀，其未敘述上訴之理由者並得於提起上訴後十日內向本院補提
理由書（均須按他造當事人之人數附繕本）「切勿逕送上級法院
」。
                                      書記官  陳建邦
中    華    民    國    98    年    10    月    26    日
附表：金額（新臺幣）
┌──┬────────┬──────┬──────┬──────┬──────┐
│編號│公司行號名稱、負│虛開發票張數│ 銷售金額   │逃漏稅額    │處理情形    │
│    │責人            │            │            │            │            │
├──┼────────┼──────┼──────┼──────┼──────┤
│  1 │笠鑫公司、趙展宏│     1      │90萬元      │4萬5,000元  │處分書。    │
├──┼────────┼──────┼──────┼──────┼──────┤
│  2 │健爾美公司、羅云│     6      │462萬1,600元│23萬1,080元 │處分書。    │
│    │卿              │            │            │            │            │
├──┼────────┼──────┼──────┼──────┼──────┤
│  3 │有象公司、蔡誼暹│     3      │115萬元     │5萬7,500元  │財政部臺北市│
│    │                │            │            │            │國稅局中正稽│
│    │                │            │            │            │徵所查核並連│
│    │                │            │            │            │續科處行政罰│
│    │                │            │            │            │。          │
├──┼────────┼──────┼──────┼──────┼──────┤
│  4 │碩誠公司、蔡依茹│     3      │284萬7,500元│14萬2,375元 │處分書      │
├──┼────────┼──────┼──────┼──────┼──────┤
│  5 │詮穎公司、林俊傑│     8      │652萬5,000元│32萬6,250元 │依法應補繳稅│
│    │                │            │            │            │額由累積留抵│
│    │                │            │            │            │稅額抵繳之。│
├──┼────────┼──────┼──────┼──────┼──────┤
│  6 │永霖公司、廖揚和│     3      │199萬2,900元│9萬9,645元  │處分書。    │
├──┼────────┼──────┼──────┼──────┼──────┤
│  7 │暐宏公司、鄧青權│     1      │159萬元     │7萬9,500元  │處分書。    │
├──┼────────┼──────┼──────┼──────┼──────┤
│  8 │宏富公司、洪志忠│     8      │817萬4,864元│40萬8,747元 │業經臺灣板橋│
│    │                │            │            │            │地方法院以96│
│    │                │            │            │            │年度訴字第13│
│    │                │            │            │            │79號判決判處│
│    │                │            │            │            │有期徒刑 4月│
│    │                │            │            │            │確定，現正執│
│    │                │            │            │            │行中。      │
├──┼────────┼──────┼──────┼──────┼──────┤
│  9 │東景公司、陳雪英│     8      │477萬7,740元│23萬8,887元 │處分書、承諾│
│    │                │            │            │            │書。        │
├──┼────────┼──────┼──────┼──────┼──────┤
│ 10 │莉安娜公司、邱奕│     5      │320萬490元  │16萬25元    │處分書。    │
│    │旺              │            │            │            │            │
├──┼────────┼──────┼──────┼──────┼──────┤
│ 11 │淞惠公司、黃雯萍│     2      │2萬6,731元  │1,336元     │因該公司涉嫌│
│    │                │            │            │            │取得不實進項│
│    │                │            │            │            │憑證部分，每│
│    │                │            │            │            │案進項稅額合│
│    │                │            │            │            │計 2,000元以│
│    │                │            │            │            │下，得免予查│
│    │                │            │            │            │核。        │
├──┼────────┼──────┼──────┼──────┼──────┤
│ 12 │采豐公司、許四川│     3      │200萬元     │10萬元      │處分書。    │
├──┼────────┼──────┼──────┼──────┼──────┤
│ 13 │羅威公司、姚明俊│    15      │863萬3,250元│43萬1,814元 │函請臺灣板橋│
│    │                │            │            │            │地方法院檢察│
│    │                │            │            │            │署偵辦中。  │
├──┼────────┼──────┼──────┼──────┼──────┤
│ 14 │智通公司、林信德│    10      │486萬9,438元│24萬3,472元 │處分書。    │
├──┼────────┼──────┼──────┼──────┼──────┤
│ 15 │采蘋公司、黃文元│     6      │407萬8,130元│20萬3,907元 │采蘋公司進項│
│    │                │            │            │            │發票異常比例│
│    │                │            │            │            │高達100％， │
│    │                │            │            │            │且其來源多為│
│    │                │            │            │            │虛設行號（含│
│    │                │            │            │            │本件被告所設│
│    │                │            │            │            │羅佛利公司）│
│    │                │            │            │            │，經財政部臺│
│    │                │            │            │            │灣省北區國稅│
│    │                │            │            │            │局分析認定，│
│    │                │            │            │            │采蘋公司由羅│
│    │                │            │            │            │佛利公司取得│
│    │                │            │            │            │交易不實比例│
│    │                │            │            │            │居高。      │
├──┼────────┼──────┼──────┼──────┼──────┤
│ 16 │山堡公司、張見福│     6      │380萬5,709元│19萬285元   │函請臺灣桃園│
│    │                │            │            │            │地方法院檢察│
│    │                │            │            │            │署偵辦中。  │
├──┼────────┼──────┼──────┼──────┼──────┤
│ 17 │克洛爾公司、陳文│     4      │201萬1,460元│10萬573元   │克洛爾公司進│
│    │彬              │            │            │            │項發票異常比│
│    │                │            │            │            │例高達100％ │
│    │                │            │            │            │，且其來源多│
│    │                │            │            │            │為虛設行號（│
│    │                │            │            │            │含本件被告所│
│    │                │            │            │            │設羅佛利公司│
│    │                │            │            │            │），經財政部│
│    │                │            │            │            │臺灣省北區國│
│    │                │            │            │            │稅局分析認定│
│    │                │            │            │            │，克洛爾公司│
│    │                │            │            │            │由羅佛利公司│
│    │                │            │            │            │取得交易不實│
│    │                │            │            │            │比例居高。  │
├──┼────────┼──────┼──────┼──────┼──────┤
│ 18 │彩綺公司、劉敏慧│     7      │749萬3,551元│37萬4,677元 │1.彩綺公司名│
│    │                │            │            │            │義負責人劉敏│
│    │                │            │            │            │慧為臺灣桃園│
│    │                │            │            │            │地方法院檢察│
│    │                │            │            │            │署以95年度偵│
│    │                │            │            │            │字第 18366號│
│    │                │            │            │            │不起訴處分確│
│    │                │            │            │            │定。        │
│    │                │            │            │            │2.本件實際行│
│    │                │            │            │            │為人王年泰為│
│    │                │            │            │            │同署以96年度│
│    │                │            │            │            │偵字第 13813│
│    │                │            │            │            │號提起公訴，│
│    │                │            │            │            │現由臺灣桃園│
│    │                │            │            │            │地方法院以97│
│    │                │            │            │            │年度審訴字第│
│    │                │            │            │            │663 號審理中│
│    │                │            │            │            │。          │
├──┼────────┼──────┼──────┼──────┼──────┤
│ 19 │吉吉采公司、黃德│     7      │245萬922元  │12萬2,547元 │處分書。    │
│    │志              │            │            │            │            │
├──┼────────┼──────┼──────┼──────┼──────┤
│ 20 │桓葆公司、張國鵑│     10     │579萬6,668元│28萬9,833元 │函請臺灣桃園│
│    │                │            │            │            │地方法院檢察│
│    │                │            │            │            │署偵辦中。  │
├──┼────────┼──────┼──────┼──────┼──────┤
│ 21 │尚泓公司、黃福興│     1      │97萬5,000元 │4萬8,750元  │處分書。    │
├──┼────────┼──────┼──────┼──────┼──────┤
│ 22 │伍義公司、黃水華│     2      │292萬5,000元│14萬6,250元 │處分書。    │
├──┼────────┼──────┼──────┼──────┼──────┤
│總計│                │    119     │8,084萬8,953│404萬2,453元│            │
│    │                │            │元          │            │            │
└──┴────────┴──────┴──────┴──────┴──────┘


司法院資訊處製作；財團法人民間司法改革基金會備份。
